

- Paris
 France
- 0764127365

Licences et certifications

- Databricks Certified Associate Developer for Apache Spark 3.0, Identifiant de la certification 104178337
- **Azure Data Engineer Associate**, Identifiant de la certification I484-1018
- Cloud Data Engineer, DataScientest : SQL, PyMongo, PySpark, Hadoop/Hive, Elasticsearch, Bash And Linux

Technologies & Solutions

Langages de programmation : Python, R, Scala, Système Linux, Bash

Stack Big Data: Hadoop (Map Reduce), Spark, Kafka, Oozie, Hive, Impala, Airflow, OpenShift

Big data streaming: Kafka, Spark streaming

Virtualisation et DevOps: Flask & FastAPI, Docker

Cloud Azure et GCP: Azure Data Factory, Azure Synapse Analytics, Dataflow, BigQuery..

Entrepôt/Bases de données : MongoDB, Hbase, Elasticsearch, SQL, NOSQL

Plateformes : Cloudera, Hortonworks, DataBricks

Environnement CI/CD: Git, Github, Jenkins...

Principaux secteurs & Clients

Transport & Energie

Langues

Anglais: Avancé C2 (Cambridge Linguaskill)

Arabe, Français: Bilingue

Réseaux sociaux

in @hasnaa-latique

Portfolio

https://hasnaalatique.github.io/

Hasnaâ LATIQUE

Consultante Data Engineer

Forte de mes trois années d'expériences dans le domaine de la data, j'évolue en tant que consultante Data Engineer chez Sopra Steria Next. Mon champ d'expertise est focalisé sur l'analyse et le traitement de données, le cloud computing ainsi que l'architecture de données.

Expériences professionnelles

10/2022

Sopra Steria Next Paris

Consultante Data Engineer

EDF – Direction du Marché d'Affaires - Département Datahub

Ciblage des Clients du Marché d'Affaires

- Ciblage des clients privés et publics pour la communication client.
- Récupération de données par le biais de Salesforce.
- Audit et redressement de la qualité des données.
- Amélioration de l'efficacité des ciblages :
 - Mise en place de scripts Python.
 - Coordination avec les équipes Marketing pour aligner la roadmap des campagnes.

Environnement technique: Python, SQL, Marketing Cloud, R

DCA - Ministère de l'intérieur

Exploration et développement de méthodes pour la sécurité routière

- Développement des pipelines de données (ETL) qui permettent :
 - Extraction de données depuis différentes sources (bases de données, web)
 - Préparation des données en appliquant des traitements et des transformations
 - Import des données dans Vertica
- Améliorer les jobs spark pour diminuer les délais de traitement
- Mise en place de l'architecture des pipelines CI/CD sous GitLab

Environnement technique: Python, Spark, Databricks, Linux, JupyterHub, Git, GitLab

06/2022 - 10/2022

JEMS

Paris

Data Engineer

Mise en place de l'architecture technique sur le cloud

- Recueil et compréhension des besoins métier.
- Ingestion des données (Azure Data Factory)
- Stockage des données (Data Lake)
- Transformation des données (Azure Databricks)
- Analyse des données et création de dashboards (Azure Synapse Analytics)

Environnement technique: Azure (Data Factory, Data Lake, Databricks, Synapse Analytics)

10/2021 - 06/2022

REDLah Rouen

Data Scientist - Développement d'un système autonome basé sur computer vision

- Preprocessing du Dataset
- Augmentation du dataset en utilisant la méthode mosaïque
- Implémentation de YOLOv5s scratch_low et YOLOv5s scratch_med sur notre dataset augmentée
- Quantification et comparaison des métriques pour évaluer les performances des modèles
- Obtention d'une précision de l'ordre de 0,9 de l'inférence des modélisations et distinction du modèle YOLOv5s scratch_med
- Mise en production et déploiement du modèle YOLOV5s scratch_med sur Azure

Environnement technique: Python, OpenCV, Pytorch, YOLOv5, Azure

Diplômes et Formations

06/2022 - 09/2022

Mines Paris Paris, France

Data Engineering Bootcamp • Artificial Intelligence

Cours pertinents: Programmation (Python avancé, Linux et Bash) • Développement d'API (FastAPI, Flask) • Bases de données (SQL, MongoDB, Neo4J et ElasticSearch) • Outils Big Data (Hadoop, Hive, HBase et Spark) • CI/CD (Github, Git) • Flux de données (Kafka, Spark Streaming)

Diplômes et Formations

09/2020 - 03/2022

Institut Polytechnique UniLaSalle

Rouen, France

Master of Science Data Management

Cours pertinents: IT Data Management (e.g. Databases and SQL, Project Management) • Business Analytics (e.g. Business Strategy & Data Visualization) • Data Science & Analytics (e.g. Data Analysis, Data Mining, NLP) • Techniques de Machine Learning (e.g. Machine Learning Algorithms, Deep Learning)

09/2015 - 12/2019

IAV Hassan II Rabat, Maroc

Ingénieur

Cours pertinents : Principes d'ingénierie (e.g : thermodynamique, mécanique) • Mathématiques (e.g : séries de Markov, algèbre linéaire, statistiques descriptives et inférentielles, probabilités) • Programmation (e.g : algorithmes, systèmes de gestion de bases de données) • Économie (e.g: microéconomie, macroéconomie)